臺灣桃園地方法院刑事判決　　　　　　 96年度審易字第127號
公　訴　人　臺灣桃園地方法院檢察署檢察官
被　　　告　甲○○
上列被告因偽造文書等案件，經檢察官提起公訴（96年度偵字第
10859號），嗣被告於準備程序進行中為有罪之陳述，經檢察官
聲請改依協商程序而為判決，本院判決如下：
    主  文
甲○○行使變造駕駛執照，足以生損害於公眾及他人，處有期徒
刑肆月，減為有期徒刑貳月，如易科罰金，以新臺幣壹仟元折算
壹日。緩刑貳年。扣案變造之中華民國職業大貨車駕駛執照影本
壹紙
扣案變造之中華民國職業大貨車駕駛執照影本上之變造部分即所
換貼之甲○○照片1 張、姓名、出生日期、住址、駕照號碼、駕
照發照日期及有效日期部分及未扣案之塑膠刻字章工具均沒收。
    事實及理由
一、本件被告甲○○所犯係刑事訴訟法第376 條第1 款最重本刑
    為三年以下有期徒刑之罪，其於準備程序中就被訴事實為有
    罪之陳述，爰依刑事訴訟法第284 條之1 規定獨任進行審判
    程序。
二、被告甲○○前於民國76年間因妨害公務案件，經臺灣雲林地
    方法院以76年度易字第339 號判決判處有期徒刑5 月確定，
    並於76年6 月23日易科罰金執行完畢（不構成累犯）。其因
    無法考取駕駛執照，竟將其於93年2 月間某日，在臺北縣新
    莊市○○路某處，拾得某姓名年籍不詳之人所遺失之中華民
    國職業大貨車駕駛執照1 張（以下簡稱駕駛執照）而侵占之
    （所涉侵占遺失物罪部分，因已罹於追訴權時效，業經檢察
    官另為不起訴處分）。嗣於95年5 月間某日，竟另萌生變造
    特種文書之犯意，在台灣地區某便利商店將該駕駛執照影印
    後，在桃園縣平鎮市○○路353 巷27弄39衖1 號居所內，復
    以其所有之塑膠刻字章將已有之姓名、出生日期、駕照號碼
    、住址、駕照發照日期及有效日期等資料複印在該駕駛執照
    影本之上，再將甲○○之照片換貼於上開駕駛執照之照片欄
    上而加以變造，足以生損害於該駕駛執照之所有人及公路監
    理機關對於駕照核發管理之正確性。嗣於96年4 月14日23時
    30分許，甲○○駕駛車牌號碼3305-RW 號自小客車，行經桃
    園縣大溪鎮○○○街136 號前，為警攔檢之際，基於行使變
    造特種文書之犯意，向警員出示上開經變造之駕駛執照供員
    警查核而行使，足以生損害於該駕駛執照之所有人及公路監
    理機關對於駕照核發管理之正確性。嗣經警當場識破，而查
    悉上情，並扣得上開經變造之駕駛執照1 張。案經桃園縣政
    府警察局大溪分局報請臺灣桃園地方法院檢察署檢察官偵查
    後起訴。
三、證據名稱：
    (一)被告於警詢、偵訊及本院審理時之自白。
    (二)桃園縣政府警察局大溪分局查獲照片2 張、監理單位證號
      查詢汽車駕駛人查詢結果1 紙及扣案之變造駕駛執照1 張
      。
四、本件經檢察官與被告於審判外達成協商之合意且被告已認罪
    ，其合意內容為：就其行使變造特種文書罪部分，被告願受
    科刑範圍為有期徒刑4 月，減為有期徒刑2 月，緩刑2 年。
    經查，上開協商合意並無刑事訴訟法第455 條之4 第1 項所
    列情形之一，檢察官聲請改依協商程序而為判決，本院爰不
    經言詞辯論，於協商合意範圍內為協商判決，合予敘明。
五、被告犯罪時間在96年4 月24日以前，所犯為刑法第212 條、
    第216 條行使變造特種文書罪，合於減刑條件，與中華民國
    96年罪犯減刑條例第2 條第1 項第3 款規定相符，應減其刑
    期2 分之1 。
六、附記事項：扣案之變造中華民國職業大貨車駕駛執照影本上
    之變造部分即所換貼之被告照片1 張、姓名、出生日期、住
    址、駕照號碼、駕照發照日期及有效日期部分，係被告所有
    ，供變造國民身分證所用之物，業據被告於警詢時述明，應
    依刑法第38條第1 項第2 款規定宣告沒收。至於除變造部分
    以外之上開駕駛執照1 枚，非屬被告所有，不得宣告沒收，
    併此敘明。另被告所有用以變造該駕駛執照影本之塑膠刻字
    章工具，亦係供被告犯罪所用之物，雖未扣案，惟乏證據證
    明業已滅失，亦應依刑法第38條第1 項第2 款宣告沒收之。
    。
七、應適用之法條：刑事訴訟法第284 條之1 、第455 條之4 第
    2 項、第455 條之8 ，刑法第212 條、第216 條，第41條第
    1 項前段、第74條第1 項第2 款、第38條第1 項第2 款，刑
    法施行法第1 條之1 第1 項、第2 項前段，中華民國96年罪
    犯減刑條例第2 條第1 項第3 款、第7 條、第9 條。
八、本判決除有刑事訴訟法第455 條之4 第1 項第1 款、第2 款
    、第4 款、第6 款、第7 款所定情形之一，或違反同條第2
    項規定者外，不得上訴。
九、如不服本件判決，得自收受判決送達之日起10日內，向本院
    提出上訴書狀，上訴於第二審法院。
本案經檢察官戴東麗到庭執行職務。
中　　華　　民　　國　　96　　年　　8 　　月　　24　　日
                  刑事庭    法　官　徐  培  元
以上正本證明與原本無異。
                            書記官  楊  美  慧
中　　華　　民　　國　　96　　年　　8 　　月　　24　　日
附錄論罪科刑法條：
中華民國刑法第216條
（行使偽造變造或登載不實之文書罪）
行使第210 條至第215 條之文書者，依偽造、變造文書或登載不
實事項或使登載不實事項之規定處斷。
中華民國刑法第212條
（偽造變造特種文書罪）
偽造、變造護照、旅券、免許證、特許證及關於品行、能力服務
或其他相類之證書、介紹書，足以生損害於公眾或他人者，處1
年以下有期徒刑、拘役或3 百元以下罰金。
